【裁判字號】    98,易,1052
【裁判日期】    981030
【裁判案由】    竊盜
【裁判全文】
臺灣彰化地方法院刑事判決              98年度易字第1052號
公  訴  人  臺灣彰化地方法院檢察署檢察官
被      告  乙○○（原名：葉有.
上列被告因竊盜案件，經檢察官提起公訴（98年度偵字第7469號
），本院判決如下：
    主  文
乙○○(一)犯竊盜罪，累犯，處有期徒刑伍月，如易科罰金，以新
台幣壹仟元折算壹日；(二)犯竊盜罪，累犯，處有期徒刑月，如
易科罰金，以新台幣壹仟元折算壹日；(三)犯竊盜罪，累犯，處有
期徒刑肆月，如易科罰金，以新台幣壹仟元折算壹日。(四)應執行
有期徒刑捌月，如易科罰金，以新台幣壹仟元折算壹日。
    事實及理由
一、犯罪事實：
  (一)乙○○因竊盜案經（本院93年度易字第1174號判決）處有期
    徒刑10月（後經減刑為有期徒刑5月）、因施用一、二級毒
    品罪經（本院93年度訴字第1175號判決）處有期徒刑3月（
    後經減刑有期徒刑1月15日）、有期徒刑9月（後經減刑為有
    期徒刑4月15日），上述三罪減刑後經定應執行有期徒刑7月
    。又因強盜罪經（本院93年訴字第36號判決、臺灣高等法院
    臺中分院93年度上訴字第636號判決）處有期徒刑3年、施用
    一、二級毒品罪經（本院93年度訴字第118號判決、臺灣高
    等法院臺中分院93年度上訴字第486號判決）判處有期徒刑7
    月（後經減刑為有期徒刑3月15日）、有期徒刑2月（後經減
    刑為有期徒刑1月），上述三罪定應執行刑3年2月。上述二
    件減刑後應執行刑7月、3年2月二案接續執行，民國（下同
    ）97年5月26日假釋出獄，所餘刑期付保護管束，並於98年6
    月7日保護管束期滿未經撤銷視為執行完畢（構成累犯）。
  (二)乙○○仍不知悔改，意圖為自己不法之所有，分別於：
  1.98年8月5日上午9時45分許，騎乘腳踏車至彰化縣北斗鎮○
    ○里○○路3號丁○○之住處，利用該處門未上鎖之機會，
    侵入該處3樓(侵入住宅部分，未據告訴起訴)，徒手竊取神
    明廳內神像金牌13至14枚，得手後再騎乘腳踏車逃逸，所竊
    得之金牌則持向不詳男子換購毒品花用完畢。
  2.98年8 月10日中午12時許，在彰化縣北斗鎮○○里○○路56
    之5號前，見甲○○所有之腳踏車停放在該處且未上鎖，即
    以徒手竊取該腳踏車，得手後供己代步之用，並將該腳踏車
    棄置於彰化縣北斗鎮○○里○○路○段296巷17號前。
  3.98 年8月13日上午8時28分許，搭乘計程車至彰化縣北斗鎮
    ○○里○○路3號之7丙○○之住處，利用該處門未上鎖之機
    會，侵入該處3樓(侵入住宅部分，未據告訴起訴)，徒手竊
    取神明廳內神像金牌1枚，得手後逃逸，所竊得之金牌則持
    向不詳男子換購毒品花用完畢。
  (三)嗣於98年8月14日經警循線查獲，並在彰化縣北斗鎮○○里
    ○○路○段296巷17號前，扣得乙○○竊得之腳踏車1部，並
    經警調閱監視錄影器內容，發現上情。
二、本判決下列引用之證據，檢察官、被告均同意有證據能力，
    且本院審酌下列證據作成時之狀況，均無不法取證疑慮，故
    本案判決證據能力部分應無疑義。
三、認定事實之證據及理由：
  (一)被告於警偵訊、本院審理中，對上述事實均坦白承認。
  (二)被害人丁○○、甲○○、顏古椎於警詢指述。
  (三)彰化縣警察局北斗分局扣押物品目錄表、扣押物品收據、贓
    物認領保管單、監視錄影光碟翻拍照片16張、行竊現場照片
    12張。
  (四)綜上所述，本案事證明確，被告犯行均可認定。
四、論罪科刑：
  (一)核被告乙○○上述3次犯行所為，均係犯刑法第320條第1項
    之竊盜罪。其所犯上開3罪間，犯意各別，行為互殊，應分
    論併罰之。
  (二)被告有犯罪事實欄內之徒刑執行經過，有臺灣高等法院被告
    全國前案紀錄表可證，被告受有期徒刑之執行完畢後，5年
    內故意再犯本件有期徒刑以上之罪，為累犯，均依刑法第47
    條第1項規定，加重其刑。
  (三)量刑審酌：被告前科累累，素行不佳，四處行竊，惡性不輕
    。被告所行竊之神明金牌、價值不斐，且對被害人造成神明
    信仰被褻瀆之痛苦。被告自述是以隨機偷竊，如果有遇到屋
    裡有人就會跑掉之犯罪手法，被告另自述未婚，國中肄業，
    曾在市場賣豬肉及送貨，因吸食毒品才誘發不斷竊盜犯行，
    且被告尚未賠償三位被害人等一切情狀，量刑如主文所示之
    刑，並定執行刑如主文。又按司法院大法官會議釋字第662
    號解釋：94年2月2日修正公布之現行刑法第四十一條第二項
    ，關於數罪併罰，數宣告刑均得易科罰金，而定應執行之刑
    逾六個月者，排除適用同條第一項得易科罰金之規定部分，
    與憲法第二十三條規定有違，並與本院釋字第三六六號解釋
    意旨不符，應自本解釋公布之日起失其效力，該解釋已於98
    年6月19日公布，故應就主文宣告刑、應執行刑，各諭知易
    科罰金之折算標準如主文。
五、適用法條：
  (一)刑事訴訟法第299條第1項前段。
  (二)刑法第320條第1項、第47條第1項、第51條第5款、第41 條
    第1項。刑法施行法第1條之1第1項、第2項前段。
本案經檢察官王元郁到庭執行職務。
中    華    民    國    98    年    10    月    30    日
                  刑事第四庭         法  官  葉明松
以上正本證明與原本無異。
如不服本判決應於收受判決後10日內向本院提出上訴書狀，並應
敘述具體理由；其未敘述上訴理由者，應於上訴期間屆滿後20日
內向本院補提理由書（均須按他造當事人之人數附繕本）「切勿
逕送上級法院」。
告訴人或被害人對於判決如有不服具備理由請求檢察官上訴者，
其上訴期間之計算係以檢察官收受判決正本之日期為準。
中    華    民    國    98    年    10    月    30    日
                                     書記官  施秀青
【附錄本案論罪法條】
中華民國刑法第320條
（普通竊盜罪、竊佔罪）
意圖為自己或第三人不法之所有，而竊取他人之動產者，為竊盜
罪，處5年以下有期徒刑、拘役或 5 百元以下罰金。
意圖為自己或第三人不法之利益，而竊佔他人之不動產者，依前
項之規定處斷。
前二項之未遂犯罰之。


司法院資訊處製作；財團法人民間司法改革基金會備份。
